【裁判字號】    98,上訴,321
【裁判日期】    980331
【裁判案由】    毒品危害防制條例
【裁判全文】
臺灣高等法院刑事判決                 98年度上訴字第321號
上  訴  人
即  被  告  甲○○
                  （另案於臺灣臺北監獄臺北分監執行中）
上列上訴人因違反毒品危害防制條例案件，不服臺灣板橋地方法
院中華民國97年11月14日，97年度訴字第2769號第一審判決（起
訴案號：臺灣板橋地方法院檢察署97年度毒偵字第3045號），提
起上訴，本院判決如下：
    主  文
上訴駁回。
    理  由
一、按不服地方法院之第一審判決而上訴者，應向管轄第二審之
    高等法院為之。上訴書狀應敘述具體理由。上訴書狀未敘述
    上訴理由者，應於上訴期間屆滿後20日內補提理由書於原審
    法院，逾期未補提者，原審法院應定期間先命補正。第二審
    法院認為上訴書狀未敘述理由或上訴有第362條前段之情形
    者，應以判決駁回之。但其情形可以補正而未經原審法院命
    其補正者，審判長應定期間先命補正。刑事訴訟法第361條
    、第367條，分別定有明文。所謂不服第一審判決之具體理
    由，必係依據卷內既有訴訟資料或提出新事證，指摘或表明
    第一審判決有何採證認事、用法或量刑等足以影響判決本旨
    之不當或違法，而構成應予撤銷之具體事由，始克當之，例
    如：依憑證據法則具體指出所採證據何以不具證據能力，或
    依憑卷證資料，明確指出所為證據證明力之判斷如何違背經
    驗、論理法則；倘僅泛言原判決認定事實錯誤、違背法令、
    量刑失之過重或輕縱，而未依上揭意旨指出具體事由，或形
    式上雖已指出具體事由，然該事由縱使屬實，亦不足以認為
    原判決有何不當或違法者，如對於不具有調查必要性之證據
    ，法院未依聲請調查亦未說明理由，或援用證據不當，但除
    去該證據仍應為同一事實之認定，皆難謂係具體理由，俾與
    第二審上訴制度旨在請求第二審法院撤銷、變更第一審不當
    或違法之判決，以實現個案救濟之立法目的相契合，並節制
    濫行上訴，此有最高法院97年度臺上字第892號判決足資參
    照。是以上訴人之上訴書狀或補提之上訴理由書，雖有敘述
    上訴理由，惟並未具體敘述第一審判決有上述違法、不當情
    形，即與未敘述具體理由無異，其所為上訴，即不符合上訴
    之法定要件。
二、本件上訴人即被告甲○○不服原判決，其上訴理由略以：被
    告前因施用第一級毒品及第二級毒品，經臺灣板橋地方法院
    以96年度訴字第102號判決，依想像競合犯從一重論以施用
    第一級毒品罪，判處有期徒刑9月確定。然被告所犯本件違
    反毒品危害防制條例案件，經原審依施用第一級毒品罪，判
    處有期徒刑8月；又施用第二級毒品罪，判處有期徒刑4月。
    被告前後兩案之犯罪事實相同，而判決結果各異，爰請考量
    被告犯後坦承不諱、態度真誠、確有深刻認知毒品荼害身心
    之不法行為、真心決意痛改前非及秉持重新做人懺改施用毒
    品之惡習等情，予以被告從輕量刑之機會云云。
三、經查：本件被告於毒品危害防制條例施行後，曾經接受觀察
    、勒戒及強制戒治處分，復於接受強制戒治執行完畢後5年
    內，分別基於施用第一級毒品海洛因之犯意，於民國97年3
    月17日10時許，在臺北縣三重市○○路某加油站廁所內，以
    將海洛因置入針筒後加水注射入人體之方式，施用海洛因1
    次。又基於施用第二級毒品甲基安非他命之犯意，於97年3
    月16日16時許，在臺北縣土城市○○路○段293巷6號7樓之住
    處，以將甲基安非他命置入玻璃球點火燒烤吸其煙霧之方式
    ，施用甲基安非他命1次。嗣於97年3月17日14時許，在臺北
    縣新莊市○○街94巷11號前為警查獲，並扣得其所有之白色
    粉末1包及供己施用毒品所用之注射針筒1支。而被告尿液檢
    體確呈安非他命類及鴉片類毒品陽性反應，有臺灣檢驗科技
    股份有限公司97年3月24日報告編號CH/2008/30596號濫用藥
    物檢驗報告書附卷可稽（見偵查卷第34頁）；上述扣案白色
    粉末1包，經送交通部民用航空局醫務中心，以氣相層析質
    譜儀法檢驗，亦檢出第一級毒品海洛因成分，有交通部民用
    航空局航空醫務中心97年3月25日航藥鑑字第0971745號毒品
    鑑定書（偵查卷第33頁）在卷足憑。從而，被告有本件施用
    第一級毒品海洛因、施用第二級毒品甲基安非他命之犯行甚
    明。原審因被告於準備程序對上開事實供承不諱，經合議庭
    裁定由受命法官獨任以簡式審判程序審理，以被告犯毒品危
    害防制條例第10條第1項之施用第一級毒品罪、第10條第2項
    之施用第二級毒品罪，所犯之施用第一級毒品罪及第二級毒
    品罪2罪，犯意各別，行為互殊，應予分論併罰，並衡量被
    告前曾因施用毒品，經觀察、勒戒及強制戒治後，仍未能戒
    斷毒癮，再度施用足以導致人體機能發生依賴性、成癮性及
    抗藥性等障礙之第一級毒品海洛因及第二級毒品甲基安非他
    命，戕害自身健康，及審酌被告之素行，多次漠視法令之禁
    制，恣意濫用毒品戕害己身，惟於他人尚無明顯重大危害，
    犯後坦承犯行，態度尚佳等一切情狀，分別量處被告有期徒
    刑8月、有期徒刑4月，應執行有期徒刑11月。原判決認事用
    法尚無不當，量刑亦已參酌刑法第57條各款事由，堪屬妥適
    ，於法並無未合。
四、被告提起上訴，上訴理由雖質言原審何以未同臺灣板橋地方
    法院96年度訴字第102號判決之模式，論以想像競合犯，從
    一重處斷。然本件被告施用第一級毒品海洛因、第二級毒品
    安非他命之犯罪時間、地點及施用方式均有不同，被告主觀
    上無同一犯罪意思，客觀上亦無時間、場所之密接性，核與
    想像競合犯係基於一個犯罪意思為一個犯罪行為，而觸犯數
    罪名之情形有別，自無從依刑法第55條之規定從一重處斷。
    被告徒憑己見，認其本件施用第一級毒品海洛因及第二級毒
    品甲基安非他命之犯罪，屬想像競合犯，並泛言其已悔改等
    詞，執以置辯，請求從輕量刑，但卻未能具體指摘原判決認
    事用法或量處刑罰，有何足以影響判決本旨之違法不當之處
    ，而構成應予撤銷之具體事由，揆諸前揭說明，即與未敘述
    具體理由無異。
五、綜上所述，本件上訴不合上訴之法定要件，應予駁回，並不
    經言詞辯論為之。
據上論斷，應依刑事訴訟法第367條前段、第372條，判決如主文
中    華    民    國    98    年    3     月    31    日
                  刑事第十三庭  審判長法  官  曾德水
                                      法  官  林婷立
                                      法  官  陳恆寬
以上正本證明與原本無異。
施用第一級毒品部分，如不服本判決，應於收受送達後10日內向
本院提出上訴書狀，其未敘述上訴之理由者並得於提起上訴後10
日內向本院補提理由書（均須按他造當事人之人數附繕本）「切
勿逕送上級法院」。
施用第二級毒品部分，不得上訴。
                                      書記官  黃家麟
中    華    民    國    98    年    4     月    3     日
附錄：本案論罪科刑法條全文
毒品危害防制條例第10條
施用第一級毒品者，處6月以上5年以下有期徒刑。
施用第二級毒品者，處3年以下有期徒刑。


司法院資訊處製作；財團法人民間司法改革基金會備份。
